【裁判字號】    90,訴,36
【裁判日期】    900215
【裁判案由】    返還消費借貸款
【裁判全文】
臺灣板橋地方法院民事判決  九十年度訴字第三六號
    原      告  板信商業銀行股份有限公司
    法定代理人  丙○○
    訴訟代理人  戊○○
                丁○○
    被      告  甲○○
                乙○○○
右當事人間請求返還消費借貸款事件，本院判決如左：
    主      文
被告應連帶給付原告新台幣柒拾捌萬玖仟玖佰肆拾伍元及自民國八十九年三月二十九
日起至清償日止，按週年利率百分之九‧八五計算之利息，與自民國八十九年四月三
十日起至清償日止，其逾期在六個月以內部分，按上開利率百分之十，其逾期超過六
個月以上部分，按上開利率百分之二十計算之違約金。
訴訟費用由被告連帶負擔。
本判決於原告以新台幣貳拾柒萬元為被告供擔保後，得假執行。
    事      實
甲、原告方面：
  一、聲明：求為判決如主文第一項所示，並陳明願供擔保請准宣告假執行。
  二、陳述：
    (一)被告甲○○於民國八十四年四月十八日邀同被告乙○○○為連帶保證人，向原
      告借款新台幣 (下同) 五百八十萬元，約定於民國一○四年四月十八日清償，
      利息依本行之基本放款利率百分之八‧一加碼百分之一 (即百分之九‧一) 計
      算，基本放款利率調整時隨同調整，並於每月十八日按月攤還本息，遲延清償
      時，除按上開利率計息外，並逾期在六個月以內者，按上開利率之一成，逾期
      在六個月以上者，其超逾六個月部分按上開利率之二成計付違約金，有借據及
      授信約定書為證。
    (一)詎料被告甲○○自借款後，未遵期繳息，依被告與原告所立授信約定書第五條
      之規定「立約人對貴行所負一切債務，如有任何一宗債務不依約清償或攤償本
      金時，視為全部到期」，依此約定其借款業已到期，並經原告拍賣債務人即被
      告甲○○之財產，於八十九年七月十四日受償五百八十三萬一千九百六十一元
      ，其不足之金額為七十八萬九千九百四十五元及自八十九年三月二十九日起至
      清償日止，按週年利率百分之九‧八五計算之利息，與自八十九年四月三十日
      起至清償日止，其逾期在六個月以內者，按上開利率之一成，其逾期超過六個
      月以上部分，按上開利率之二成計付違約金。爰依據消費借貸及連帶保證之法
      律關係，請求被告甲○○、乙○○○連帶給付積欠債務。
  三、證據：提出借據一件、授信約定書二件及本院民事執行處八十九年六月二十三
      日八十八年度民執竹字第二三三二七號通知暨強制執行金額計算書分配表影本
      一件為證。
乙、被告方面：
  一、聲明：求為判決駁回原告之訴及假執行之聲請。
  二、陳述：願意還錢，但現在沒有辦法還。無法計算利息、違約金。被告甲○○有
      申請依自用住宅稅率扣繳土地增值稅，但都沒有消息。
    理    由
一、原告主張之事實，業據提出借據一件、授信約定書二件及本院民事執行處八十九
    年六月二十三日八十八年度民執竹字第二三三二七號通知暨強制執行金額計算書
    分配表影本一件為證，被告對積欠原告上開款項之事實亦不爭執，堪信原告之主
    張為真實。
二、按「借用人應於約定期間內返還與借用物種類、品質、數量相同之物」，「保證
    債務，除契約另有訂定外，包含主債務之利息、違約金、損害賠償及其他從屬於
    主債務之負擔」，民法第四百七十八條、第七百四十條分別定有明文，又民法第
    二百七十三條亦規定「連帶債務之債權人，得對於債務人中之一人或數人或其全
    體，同時或先後請求全部或一部之給付」。本件被告甲○○既曾於八十四年四月
    十八日向原告借款五百八十萬元，而積欠原告借款七十八萬九千九百四十五元及
    利息、違約金未清償，被告乙○○○依約定應就被告甲○○之借款債務負連帶保
    證責任，則原告依據消費借貸及連帶保證之法律關係，請求被告甲○○、乙○○
    ○連帶給付欠款七十八萬九千九百四十五元及自八十九年三月二十九日起至清償
    日止，按週年利率百分之九‧八五計算之利息，與自八十九年四月三十日起至清
    償日止，其逾期在六個月以內部分，按上開利率百分之十，其逾期超過六個月以
    上部分，按上開利率百分之二十計算之違約金，於法有據，應予准許。
三、原告陳明願供擔保請准為假執行之宣告，核無不合，爰酌定相當之擔保金額准許
    之。
據上論結，本件原告之訴為有理由，依民事訟法第八十五條第二項、第三百九十條第
二項，判決如主文。
中      華      民      國    九十      年      二      月     十五     日
                                  臺灣板橋地方法院民事第二庭
~B法  官  戴嘉清
右正本證明與原本無異。
中      華      民      國    九十      年      二      月    二十      日
~B書記官  李宏明


司法院資訊處製作；財團法人民間司法改革基金會備份。
